ACORDAO-COMPLETO-2439905

ACÓRDÃO DE RELAÇÃO

ACÓRDÃO DE RELAÇÃO 13105/2020 ATA 42/2020 - PRIMEIRA CÂMARA

Acórdão 13105/2020-TCU-Primeira Câmara
Os Ministros do Tribunal de Contas da União, reunidos em sessão da Primeira Câmara, ACORDAM, por unanimidade, com fundamento no art. 1º, inciso II, da Lei 8.443/92, c/c o inciso V do art. 169 do Regimento Interno, em fazer a (s) seguinte (s) determinação (ões) e ordenar o arquivamento do (s) processo (s) a seguir relacionado (s) , por ter atingido sua finalidade, de acordo com os pareceres emitidos nos autos:
1. Processo TC-Processo 013.255/2009-0 (APOSENTADORIA) 
	1.1. Responsáveis: Juel Batista Coelho (XXX.502.406-XX) ; Maria da Graça Regal Pereira (XXX.168.566-XX) ; Myriam Silva Gonçalves Álvares (XXX.004.536-XX) 
	1.2. Interessados: Ana Elisa Fernandes (XXX.025.586-XX) ; Cássia Regina Dias (XXX.308.286-XX) ; Dirce Marcelino Ramos (XXX.234.256-XX) ; Jomar Medeiros Cunha (XXX.105.031-XX) ; Jomar Medeiros Cunha (XXX.105.031-XX) ; Jomar Medeiros Cunha (XXX.105.031-XX) ; Juel Batista Coelho (XXX.502.406-XX) ; Maria Neire Teixeira Bernardes (XXX.307.246-XX) ; Maria da Graça Regal Pereira (XXX.168.566-XX) ; Maria da Graça Regal Pereira (XXX.168.566-XX) ; Myriam Silva Gonçalves Alvares (XXX.004.536-XX) ; Myriam Silva Gonçalves Álvares (XXX.004.536-XX) ; Myriam Silva Gonçalves Àlvares (XXX.004.536-XX) ; Nelva Martins Angoti (XXX.217.606-XX) ; Nelva Martins Angoti (XXX.217.606-XX) ; Nilta Maria de Jesus (XXX.905.906-XX) 
	1.3. Órgão/Entidade: Fundação Universidade Federal de Uberlândia
	1.4. Relator: Ministro Benjamin Zymler
	1.5. Representante do Ministério Público: Procuradora-Geral Cristina Machado da Costa e Silva
	1.6. Unidade Técnica: Secretaria de Fiscalização de Pessoal (SEFIP) .
	1.7. Representação legal: Juliana Pedrosa Monteiro (90.788/OAB-MG) , representando Myriam Silva Gonçalves Álvares, Maria da Graça Regal Pereira e Juel Batista Coelho. 
	1.8. Determinações/Recomendações/Orientações: 
	1.8.1. determinar à Secretaria de Fiscalização de Pessoal para que, nos termos da Questão de Ordem aprovada pelo Plenário do TCU, em Sessão de 8/6/2011, encaminhe ao Departamento de Assuntos Extrajudiciais da Advocacia-Geral da União as informações necessárias ao acompanhamento da Ação Ordinária 40904.46.2014.4.01.3803, em trâmite no Tribunal Regional Federal da 1ª Região, em favor de Jomar Medeiros Cunha (CPF XXX.105.031-XX) , Maria da Graça Regal Pereira (CPF XXX.168.566-XX) e Myriam Silva Gonçalves Álvares (CPF XXX.004.536-XX) e dê ciência à Consultoria Jurídica do Tribunal de Contas da União;
	1.8.2.determinar à Fundação Universidade Federal de Uberlândia, nos termos do artigo 4°, inciso I, da Resolução-TCU 315/2020, que, no prazo de trinta dias, envie novo ato de concessão de aposentadoria em favor de Nelva Martins Angoti (CPF XXX.217.606-XX) , livre das irregularidades apontadas nos autos, conforme artigo 262, § 2, do Regimento Interno do TCU; 
	1.8.3. autorizar o arquivamento deste processo, após a verificação do cumprimento do subitem anterior.

Primeira Câmara

Juel Batista Coelho (XXX.502.406-XX); Maria da Graça Regal Pereira (XXX.168.566-XX); Myriam Silva Gonçalves Álvares (XXX.004.536-XX)

Maria da Graça Regal Pereira

Nelva Martins Angoti

BENJAMIN ZYMLER

Juliana Pedrosa Monteiro (90.788/OAB-MG), representando Myriam Silva Gonçalves Álvares, Maria da Graça Regal Pereira e Juel Batista Coelho.

Procuradora-Geral Cristina Machado da Costa e Silva

APOSENTADORIA (APOS)

Secretaria de Fiscalização de Pessoal (SEFIP).